臺灣臺北地方法院刑事判決　　　　　　　　　　　　　　九十年度交訴字第二二號
　　公　訴　人　臺灣臺北地方法院檢察署檢察官
　　被　　　告　甲○○
右列被告因業務過失致死案件，經檢察官聲請簡易判決處刑（八十九年度偵字第一六
九二七號），本院新店簡易庭認不宜適用簡易判決處刑，改依通常程序，本院判決如
左：
    主  文
甲○○從事業務之人，因業務上之過失致人於死，處有期徒刑捌月。緩刑年。
    事  實
一、甲○○係職業大貨車駕駛，於民國八十九年八月二十二日上午六時十五分許，駕
    駛車號ＱＥ－一四二號自用大貨車，沿台北縣新店市○○路往景美西橋西往東方
    向行駛，於行經台北縣新店市○○路、順安街口時，本應注意並能注意汽車行車
    速度，在該路段時速不得超過四十公里，且汽車行駛時，駕駛人應注意車前狀況
    ，並隨時採取必要之安全措施，而依當時情形又無不能注意之情形，竟疏於注意
    ，以每小時五、六十公里以上之速度超速行駛，致發現適時騎腳踏車沿新店市○
    ○街往景美舊橋南往北方向，違規闖紅燈進入快車道行駛之江永山時，已剎停不
    及，當場撞及江永山，致江永山人、車倒地，經送醫急救不治死亡。
二、案經台北縣警察局新店分局報請台灣台北地方法院檢察署檢察官聲請簡易判決處
    刑。
    理  由
一、右開事實業據被告甲○○坦承不諱，核與證人乙○○於警詢、偵查時之證詞相符
    ，並有現場照片道路交通事故調查報告表、自首調查表在卷可稽；另被害人江永
    山因此車禍死亡之事實，亦有相驗屍體證明書、驗斷書、堪驗筆錄附卷可參；又
    依卷附道路交通事故調查表所載，被告所駕駛之職業大貨車之煞車痕為二十三點
    五二公尺、該路段路面濕潤、為柏油材質，則依卷附「汽車煞車距離、行車速度
    及道路摩擦係數對照表」所示，縱以最小摩擦係數即該路面舖設三年以上計算，
    被告肇事時之時速亦至少達五十五公里以上，此亦足以佐證被告對其車速部分自
    白之正確性。按在市區道路之行車速度，時速不得超過四十公里，九十年六月一
    日施行前之道路交通安全規則第九十三條第一項第一款定有明文；又汽車行駛時
    ，駕駛人應注意車前狀況並隨時採取必要之安全措施，道路交通安全規則第九十
    四條第三項亦有明定，本件被告原應注意前述規定，且縱被害人亦有闖越紅燈之
    情形，依當時光線為晨光、路面無缺陷無障礙物、視距良好之情形，亦非不能注
    意，竟疏未注意，貿然以時速五、六十公里之速度行駛於右開市區道路，且疏未
    注意車前狀況及採取必要之安全措施，致撞及被害人，其有過失甚明，卷附台灣
    省台北縣區車輛行車事故鑑定委員會鑑定意見書亦同此見解；另此過失亦與被害
    人死亡之間，有相當因果關係，則被告因過失致人於死之犯行，足堪認定。
二、被告自陳係以駕駛職業大貨車為業之人，並有被告所持有之職業大貨車駕照在卷
    可稽，且亦係於駕駛大貨車執行業務之際發生車禍，則核被告所為，係犯刑法第
    二百七十六條第二項業務過失致死罪。又查，證人乙○○於警詢、偵查時證稱被
    告行進方向之燈號為綠燈（偵查卷附八十九年八月二十二日警詢筆錄、同日偵訊
    筆錄參照），另依車禍現場照片及道路交通事故調查報告表所示，車禍後該大貨
    車係橫放於快車道中央，被害人亦躺臥於快車道上，此均佐證被告所稱被害人係
    由垂直方向出現，其向左閃避不及而肇事之事實，是以本件被害人係於違規進入
    快車道後遭受撞及之事實，應足認定，則依道路交通管理處罰條例第八十六條第
    二項：「汽車駕駛人，在快車道依規定駕車行駛，因行人或慢車不依規定，擅自
    進入快車道，而致人受傷或死亡，依法應負刑事責任者，減輕其刑。」之規定，
    應減輕被告之刑。另被告於本件犯罪未發覺前，已託人電話報警，並已報明肇事
    人姓名、地點、請警方前往處理之事實，亦有台北縣警察局新店分局警備隊車禍
    處理小組填具之自首調查報告在卷可參，應依刑法第六十二條前段之規定減輕其
    刑。是就被告本件所犯之罪，應依刑法第七十條之規定遞減之。爰審酌被告過失
    之程度、告訴人致死之結果、犯罪後態度良好、被害人亦同有過失、及迅與被害
    人家屬達成和解（卷附和解書參照）等一切情狀，量處如主文所示之刑。末審酌
    被告未受有期徒刑以上之宣告，有台灣高等法院被告全國前案紀錄表、台灣高等
    法院檢察署刑案紀錄簡覆表在卷可稽，則審酌被告因一時短於思慮，致觸犯本件
    犯行，惟已於犯罪後與告訴人達成和解等情，認被告經此次教訓，當知所警惕，
    而無再犯之虞，故前開對其宣告之刑，以暫不執行為適當，是爰併予宣告緩刑三
    年，以啟自新。
據上論斷，應依刑事訴訟法第二百九十九條第一項前段、刑法第二百七十六條第二項
、第六十二條前段、第七十條、第七十四條第一款，道路交通管理處罰條例第八十六
條第二項，罰金罰鍰提高標準條例第一條前段、第二條，判決如主文。
本案經檢察官楊朝森到庭執行職務
中      華      民      國    九十一    年      十二    月      四      日
                                      臺灣臺北地方法院交通法庭
                                          法  官  林鴻達
右正本證明與原本無異。
如不服本判決，應於判決送達後十日內，向本院提出上訴狀。
                                          書記官  石幸代
中      華      民      國    九十一    年      十二    月      四      日
附錄本案論罪科刑法條全文：
刑法第二百七十六條
一因過失致人於死者，處二年以下有期徒刑、拘役或二千元以下罰金。
二從事業務之人，因業務上之過失犯前項之罪者，處五年以下有期徒刑或拘役，得併
 科三千元以下罰金。
